臺灣高等法院臺中分院民事裁定
110年度勞再易字第4號
再審聲請人    林安裕  
再審相對人  

法定代理人    黃俞淇  
上列當事人間請求確認僱傭關係存在等事件，再審聲請人對於中
華民國110年2月1日本院110年度勞上字第2號確定裁定聲請再審
，本院裁定如下：
    主  文
再審之聲請駁回。
再審聲請費用由再審聲請人負擔。
    事實及理由
一、再審聲請意旨略以：再審聲請人於民國107年6月19日上班途
    中發生車禍，同日至林新醫院急診處理外傷，原審判決棄醫
    生及警察之專業所紀錄之病歷與筆錄於不顧，亦否決勞保局
    轉請特約醫師判斷再審聲請人膝部受傷為職業災害事實核給
    合理醫療期間14日之醫學認定及勞保局處理勞資事件之專業
    認定，有違日常倫理及判決常理。而在勞保局認定職災之後
    核給再審聲請人70%職災補償金新臺幣（下同）6,005元，併
    發函副知再審相對人，再審相對人即以公益路郵局存證號碼
    000041號通知再審聲請人領取其餘再審相對人應負擔之30%
    職災補償金2,574元及工資2,400元，應可推定再審相對人已
    經默認再審聲請人職災之事實，就此雙方默認既成之事實，
    法院並無理由做成相反之認定。再審聲請人有新證人０００、０
    ００可證明車禍事發當日再審聲請人受傷及就醫情形，本件有
    新事實新證據。縱使本件車禍不是職災，也是一般傷病，再
    審相對人於107年6月21日解僱再審聲請人，係在醫療期間内
    ，違反勞動基準法第13條規定。再審聲請人係陸續請教不同
    律師，始知悉原審判決有上述民事訴訟法第496條第1項第1
    款及第13款規定之再審事由。另原審判決所引之勞動契約書
    有關試用期間及薪資之記載，係再審相對人公司人員所加註
    ，非再審聲請人同意之事項，非勞動契約之一部分，該證據
    既為虛偽，原審判決將該部分引用為證據，自符再審事由。
    再審聲請人因本件車禍人除受有外傷，嗣後尚檢查出有左耳
    低頻突發性聽力喪失及左側旋轉肌斷，該疾病與本件車禍有
    密切關係，經接受手術治療，並且長期復健矯治，至108年1
    2月20日始完全恢復；又勞保局核算職災補償金，係以再審
    聲請人投保之薪資2萬1200元計算，但再審相對人短報再審
    聲請人投保薪資，實際應以2萬4000元投保，是其核算之補
    償金及再審相對人應負擔之職災補償金均短少，爰聲請再審
    等語，並再審聲明：㈠原判決不利於再審聲請人部分廢棄。㈡
    確認再審聲請人與再審相對人於107年6月24日起至108年12
    月20日止僱用關係存在，並自107年6月24日起至108年12月2
    0日止，再審相對人應按月給付再審聲請人薪資2萬4000元，
    並分別自應給付日起至清償日止，按年息5%計算之利息。㈢
    再審相對人應給付再審聲請人1,133元。
二、按再審之訴，應於30日之不變期間內提起。前項期間，自判
    決確定時起算，判決於送達前確定者，自送達時起算；其再
    審之理由發生或知悉在後者，均自知悉時起算。但自判決確
    定後已逾5年者，不得提起；裁定已經確定，而有第496條第
    1項或第497條之情形者，得準用本編之規定，聲請再審，民
    事訴訟法第500條第1項、第2項、第507條分別定有明文。次
    按對於確定裁定聲請再審，應依民事訴訟法第501條第1項第
    4款表明再審理由，及關於再審理由並遵守不變期間之證據
    ，此為必須具備之程式，否則其聲請即屬不合法，且毋庸命
    其補正，逕行駁回之。所謂表明再審理由，必須指明確定判
    決有如何合於法定再審事由之具體情事始為相當，倘僅泛言
    有何條款之再審事由，而無具體情事者，尚難謂已合法表明
    再審事由，其訴即屬不合法。如未表明再審理由，法院無庸
    命其補正（最高法院61年台再字第137號、70年度台再字第3
    5號、109年度台聲字第1758號民事裁定要旨參照）。
三、經查：
　㈠再審聲請人不服109年11月3日臺灣臺中地方法院108年度勞訴
    字第52號第一審判決，提起上訴，未繳納第二審裁判費，經
    原法院以109年11月19日裁定命於收受裁定後5日內補正。再
    審聲請人提起上訴時，雖同時聲請訴訟救助，惟業據本院於
    110年1月11日以110年度勞聲字第2號裁定駁回其聲請在案。
    再審聲請人逾相當時間，仍未繳納第二審裁判費，本院遂於
    110年2月1日以110年度勞上字第2號裁定（下稱原確定裁定
    ）駁回再審聲請人之上訴。嗣再審聲請人對原確定裁定提起
    抗告，經最高法院於110年7月22日以110年度台抗字第883號
    裁定（下稱最高法院裁定）駁回再審聲請人之抗告，最高法
    院裁定於110年7月22日公告主文確定，並於110年7月29日送
    達再審聲請人等情，業據本院調閱上開卷宗核對無訛（見最
    高法院110年度台抗字883號卷第51-55頁）。則原確定裁定
    在最高法院裁定駁回前，其裁定尚未確定，無從斷定抗告為
    不合法，故對原確定裁定聲請再審，應自最高法院裁定送達
    之翌日，即110年7月30日起算再審期間，至110年8月30日屆
    滿（再審聲請人所住臺中市西區無在途期間，得提起再審之
    末日110年8月28日及翌日均為假日，故順延至110年8月30日
    ）。乃再審聲請人遲至110年11月17日始以電子郵件具狀聲
    請再審，有其書狀上本院收狀章及註明為電子郵件可憑（見
    本院卷第3頁），顯已逾30日之不變期間。再審聲請人雖泛
    稱其經陸續請教律師，始知悉再審事由云云，惟並未提出其
    知悉再審事由在後及遵守再審不變期間之證據，本件再審聲
    請既已逾不變期間，自非合法。
  ㈡又本件再審聲請人以原確定裁定有民事訴訟法第496條第1項
    第1款、第13款所定事由，對之聲請再審，惟原確定裁定係
    以再審聲請人上訴不合法而駁回其上訴，已如前述，則其聲
    請狀內表明之再審理由，無非說明其對臺灣臺中地方法院10
    8年度勞訴字第52號第一審判決不服之理由，對於原確定裁
    定究有如何合於民事訴訟法第496條第1項第1 款、第13款規
    定之具體情事，未據敘明，顯未合法表明再審理由，其聲請
    即非合法。
  ㈢從而，本件再審之聲請未遵守不變期間，亦未合法表明再審
    理由，顯不合法，應予駁回。
　㈣本件聲請再審事件之訴訟標的價額為429,933元，未逾150萬
    元，不得抗告，附此敘明。
四、據上論結，本件再審之聲請為不合法，爰裁定如主文。
中　　華　　民　　國　　110 　年　  11　月　　 30   　日
        　　     勞動法庭     審判長法　官  林慧貞
　　　　　　　　　　　　　　        法　官  莊嘉蕙
　　　　　　　　　　　　　　　      法　官  劉惠娟
正本係照原本作成。        
不得抗告。
                                    書記官  陳文明

中　　華　　民　　國　　110 　年　　12　　月　　1 　　日